

VICENTE GIMENO QUILES

F. Nacimiento 29.05.1976

C/ Doctor José Vilella 2, 13 CP 46111 - Rocafort Valencia - España

T 961.82.52.50 M 647.81.34.24 vgimeno@linkatic.com

PERFIL

Ingeniero Técnico Informático, especialista en TIC, con sólida y contrastada experiencia en gestión, producción, promoción y mantenimiento de aplicaciones web. Emprendedor con afán de superación, profesional responsable, proactivo, comunicativo y dispuesto a afrontar nuevos retos. Carácter dinámico y entusiasta.

EXPERIENCIA

FREELANCE. ANALISTA PROGRAMADOR - 09/2009 - ACTUALIDAD

Producción de proyectos basados en tecnología web y gestión de servicios complementarios.

DEMINI. JEFE DE EQUIPO — 06/2008 - 08/2009

Planificación, ejecución y control de proyectos web 2.0. Dirección y coordinación de recursos con cuatro personas al cargo. Relaciones externas. Especificación de requisitos e interlocución con el cliente. Análisis y programación funcional.

GRUPO NOSTRESPORT. DIRECTOR DE TIC (SOCIO) — 04/2005-06/2008

Creación de empresa. Dirección de proyectos basados en desarrollo de aplicaciones web, comunicación y gestión tecnológica aplicada al sector deportivo. Consultoría informática.

CONTROL ONCE (RURAL CAJA) ANALISTA DE SISTEMAS — 01/2004-04/2005

Integración de sistemas documentales y control de sistemas informáticos.

FREELANCE. ANALISTA PROGRAMADOR. 01/2000-01/2004

Dirección de proyectos. Especificación y análisis funcional. Maquetación de interfaces. Programación.

FORMACIÓN

MASTER EN ADMINISTRACIÓN Y DIRECCIÓN DE EMPRESAS — 2006-2008 Instituto de Directivos de Empresa (IDE-CESEM) - Madrid, España

INGENIERÍA TÉCNICA EN INFORMÁTICA DE GESTIÓN— 2002-2006

Universidad Politécnica de Valencia (UPV) - Valencia, España

TECNOLOGÍA

- * Client Side: Ajax, XHTML/CSS, XML/XSL
- * Server Side: PHP 5, conocimientos de JSP
- * Otros lenguajes de programación: conocimientos de Java y .NET
- * Sistemas Operativos: OS X, Linux y Windows
- * Web Servers: Apache, IIS
- * Aplicaciones web OpenSource: Joomla, WordPress y Magento
- * API's: conocimiento de Jquery, Prototype, Facebook, Google Maps
- * Promoción web: SEO/SEM/SMO
- * Frameworks PHP (MVC): Symfony, Codelgniter, Kohana
- * IDE's : Eclipse (Aptana), Microsoft Visual Studio
- * Bases de datos: MySQL, SQLServer
- * Estándares W3C y conocimientos de la normativa WAI de accesibilidad

RECONOCIMIENTOS

- * Finalista Premios IMPIVA Mejor proyecto Empresarial realizado por Jóvenes Emprendedores 2006
- * Premio Jóvenes Emprendedores Bancaja 2005
- * Primer Premio Jóvenes Emprendedores de la Consellería de Economía 2004

ALGUNOS PROYECTOS

- * Filmin Comunidad de cine independiente http://www.filmin.es/
- * Cine365 Comunidad de cine perteneciente al grupo Orange http://www.cine365.com/
- * Nostresport.com (CMS propio) Periódico digital deportivo http://www.nostresport.com
- * Unisersa (CMS propio) Web corporativa http://www.unisersa.com